【裁判字號】    90,交易,216
【裁判日期】    900626
【裁判案由】    公共危險
【裁判全文】
臺灣臺南地方法院刑事判決                          九十年度交易字第二一六號
    公  訴  人  臺灣台南地方法院檢察署檢察官
    被      告  甲○○
右列被告因公共危險案件，經檢察官聲請簡易判決處刑（九十年度偵字第三二一七號
），本院新市簡易庭認為不宜，移由本院普通庭審理，本院判決如左：
    主  文
甲○○無罪。
    事  實
一、公訴意旨略以：被告甲○○曾於民國八十三年間，因違反肅清煙毒條例案件，經
    台灣高雄地方法院判處有期徒刑四年二月確定，於八十八年四月二十九日假釋期
    滿執行完畢。猶不知悔改，復於九十年二月十九日晚間，在台南市○○路與友人
    晏飲薑母鴨添加米酒後，業己達於不能安全駕駛動力交通工具之程度，竟仍自該
    處駕駛車牌號碼八Ｊ—０八四五號自小客車，行至台南市○○○路○段與南和路
    口時，與李建輝所駕駛車牌號碼ＮＫＶ—五五二號重型機車發生擦撞，經警據報
    前往事故現場處理後，測得甲○○吐氣所含酒精成份達每公升○．二八毫克（
    MG/L），客觀上已達不能安全駕駛動力交通工具之程度。因認被告等有犯刑法第
    一百八十五條之三之公共危險罪嫌云云。
二、公訴意旨認被告甲○○涉犯公共危險之罪嫌，無非以被告經警測得其吐氣所含酒
    精成份達每公升○．二八毫克為據。惟訊據被告甲○○對於前開時地酒後駕駛自
    用客車與李建輝騎乘之機車發生擦撞，經前往處理之警員測試其酒精濃度為０．
    二八ＭＧ／Ｌ等情，固已供承不諱。惟堅決否認其有服用酒類，不能安全駕駛動
    力交通工具而駕駛之犯行，辯稱：伊當時是飲用添加米酒之薑母鴨，本件車禍之
    發生與伊飲酒無關等語。經查：
   （一）按犯罪事實應依証據認定之，無証據不得推定其犯罪事實，刑事訴訟法第
         一百五十四條定有明文。又刑事訴訟法上所謂認定犯罪事實之証據，係指
         足以認定被告確有犯罪行為之積極証據而言，且証據自須適合於被告犯罪
         事實之認定始得採為斷罪資料。如不能發現相當証據，或証據不足以証明
         ，自不能以推測或擬制之方法，以為裁判基礎。
   （二）次查，被告於前開時地駕駛自用小客車與李建輝騎乘之機車發生擦撞後，
         經台南市警察局第六分局鹽埕所警員對被告所作之測試觀察，被告甲○○
         被告查獲時，滿臉通紅，意識清楚，此有刑法第一百八十三條之三案件測
         試觀察紀錄表一紙在卷可按。又依李建輝於警訊中自陳：「交通號誌有正
         常運作，當時我並沒有注意號誌，我是看到沒有車輛，可以，我就右轉過
         去，我有闖紅燈，當時我騎機車沒有戴安全帽。」，復參以被告所駕駛自
         用小客車係其右後方車門處遭李建輝所騎乘之機車撞及，足見被告所辯，
         尚非不可採信。
   （三）末查，依法務部八十八年五月十八日法檢字第００一六六九號函示，認刑
         法第一百八十五條之三係抽象危險犯，參考德國、美國之認定標準，對於
         酒精濃度呼氣已達每公升０．五五毫克（０．五五ＭＧ／Ｌ）或血液濃度
         達０．一一％以上，肇事率為正常人之十倍，認為已達不能安全駕駛之標
         準。而被告甲○○經警測試其呼氣酒精濃度為每公升０．二八毫克（０．
         二八ＭＧ／Ｌ），尚未達法務部所定不能安全駕駛之標準，亦有酒精測試
         單一紙在卷可憑。此外，復查無其他確切證據足證被告有公訴意旨所指服
         用酒類，不能安全駕駛動力交通工具而駕駛之犯行，其被訴犯罪尚屬不能
         證明，自應諭知均無罪之判決。
三、據上論斷，應依刑事訴訟法第四百五十二條、第三百零一條第一項，判決如主文
    。
中      華      民      國    九十      年      六      月    二十六    日
                                  臺灣臺南地方法院交通法庭
                                      法  官    田  幸  艷
右正本證明與原本無異。
如不服本判決，應於判決送達後十日內向本院提出上訴狀( 應附繕本 )。
                                      書記官    陳  玉  芬
中      華      民      國    九十      年      六      月    二十六    日


司法院資訊處製作；財團法人民間司法改革基金會備份。
